【裁判字號】    90,小上,10
【裁判日期】    900301
【裁判案由】    給付會款
【裁判全文】
臺灣彰化地方法院民事裁定  九十年小上字第十號
    上  訴  人  甲○○
    被  上訴人  乙○○○○○○.
右當事人間請求給付會款事件，上訴人對於民國九十年一月十九日本院彰化簡易庭八
十九年度彰小字第二七五號小額民事第一審判決提起上訴，本院裁定如左：
    主      文
上訴駁回。
第二審訴訟費用由上訴人負擔。
    理      由
一、按對於小額程序之第一審裁判上訴，非以其違背法令為理由，不得為之；至其上
    訴狀應記載上訴理由，表明下列各款事項：一原判決所違背之法令及其具體內容
    。二依訴訟資料可認為原判決有違背法令之具體事實，民事訴訟法第四百三十六
    條之二十四第二項、第四百三十六條之二十五條分別定有明文。又依同法第四百
    三十六條之三十二第二項準用第四百六十八條及第四百六十九條規定，判決不適
    用法規或適用不當者，為違背法令，其中判決有同法第四百六十九條所列各款情
    形之一者，為當然違背法令。是當事人於小額訴訟程序提起上訴，如依民事訴訟
    法第四百六十八條規定，以第一審判決有不適用法規或適用法規不當為理由時，
    其上訴狀或理由書應有具體之指摘，並揭示該法規之條項或其內容。若係成文法
    以外之法則，應揭示該法則之旨趣。倘為司法院解釋、或最高法院之判例，則應
    揭示該判解之字號或其內容。如以民事訴訟法第四百六十九條所列各款情形為理
    由時，其上訴狀或理由書，應揭示合於該條款之事實。上訴狀或理由書如未依此
    項方法表明者，即難認為已對第一審判決之違背法令有具體之指摘，其上訴自難
    認為合法。
二、經查，本件上訴人對於小額程序之第一審判決提起上訴，雖以該判決違法為由，
    並指被上訴人提出其所簽發付款人為彰化市第十信用合作社三民分社、發票日八
    十七年九月二十三日、票號AB0000000、面額三十六萬二千八百元之支票一紙，
    欲證明該支票係伊交付予上訴人標得會款之一部分，另部分則主張給付現金，會
    款共五十三萬多元，然被上訴人所提出之會單內載「會首─雕四季風采蔡默儀，
    會額三萬元，日期87.6.25至89.5.25止，計二十四會，每會採內標方式，死會需
    開具每月三萬元支票或本票，會款三日內付清，開標時間：每月二十五日下午七
    時」等語，並於支付命令主張上訴人於第三期得標，然於第二十一期以後，拒不
    付款云云，準此，其開標時間為每月二十五日，會首並應於開標後三日內付清會
    款，然前開支票之發票為八十七年九月二十三日，該月二十三日尚未開標，不知
    何人得標，被上訴人豈有於未開標前即先付得標會員會款之理，顯見被上訴人提
    出之支票不足以證明係用以支付上訴人得標之會款。次被上訴人於會單編號第九
    號未經上訴人同意虛列被上訴人之姓名為會員，並標示7200等註記，其意似係
    第三次以七千二百元之金額得標，依此如採內標制，則得標會款應為五十三萬八
    千八百元，此與被上訴人所謂會錢共計五十三萬多元，亦不相符，更與該紙支票
    面額三十六萬二千八百元相佐，足證被上訴人並未交付上訴人任何現款，被上訴
    人所稱上訴人於第三期得標一節顯不實在。又證人曾台華於原審到庭證稱：被告
    得標那次其未到場等語，其既未到場，何來得知被告得標，並證稱其知道被告有
    標得本會云云，其證言顯不足採，原審對於上訴人所為前開有利之抗辯未予採納
    ，亦未敘明何以不採納之理由，其判決自屬違法云云。惟核其上訴理由狀所載內
    容係就原審取捨證據、認定事實之職權行使，指摘其為不當，並就原審已論斷者
    ，泛言未論斷，而未具體表明合於不適用法規、適用法規不當、或民事訴訟法第
    四百六十九條第一款至第五款所列之情形，難認對該判決之如何違背法令已有具
    體之指摘。再查，被上訴人提出之系爭會單上所載「會款三日內付清」等語，應
    係為符合民法第七百零九條之七第一項：會員應於每期標會後三日內交付會款之
    規定，而指會員繳付會款之期限，並非會首交付得標會員會款之期限，而被上訴
    人係主張上訴人於第三期得標，第三期即係八十七年八月份，則被上訴人於下一
    期開標日（即八十九年九月二十五日）之前開立發票日為八十九年九月二十三日
    之支票，以支付被上訴人上一期之得標會款，洵屬無誤，且五十三萬八千八百元
    與大約數字之五十三萬多元亦無不符可言，原審判決之認定，係屬正確，並無違
    法之情事。
三、縱上所述，揆諸首揭說明，應認上訴人之上訴為不合法。
四、據上論結，本件上訴為不合法，依民事訴訟法第四百三十六條之三十二第二項、
    第四百四十四條第一項、第九十五條、第七十八條，裁定如主文。
中      華      民      國    九十      年      三      月    一    日
                                    臺灣彰化地方法院民事第一庭
~B審判長法      官  李端季
~B      法      官  蕭文學
~B      法      官  黃倩玲
右為正本係照原本作成。
本件不得上訴
~B      法院書記官    彭月美
中      華      民      國    九十      年      三      月    一    日


司法院資訊處製作；財團法人民間司法改革基金會備份。
